臺灣臺中地方法院刑事附帶民事判決
111年度附民字第128號
原      告  方砡惠
被      告  何紅霓

上列被告因詐欺案件（110年度易字第791號），經原告提起刑事
附帶民事訴訟，請求損害賠償，本院判決如下：
    主      文
原告之訴及假執行之聲請均駁回。
    事實及理由
一、原告起訴意旨詳如附件刑事附帶民事訴訟起訴狀所載，並聲
    明：（一）被告何紅霓應給付原告新臺幣27萬元，及自刑事
    附帶民事起訴狀繕本送達翌日起至清償日止，按年息百分之
    5計算之利息。（二）願供擔保請准宣告假執行。
二、被告未為任何聲明或陳述，亦未提出任何書狀。
三、按提起附帶民事訴訟，應於刑事訴訟起訴後第二審辯論終結
    前為之，但在第一審辯論終結後提起上訴前，不得提起，刑
    事訴訟法第488條定有明文。次按所謂「附帶民事訴訟」原
    本為民事訴訟程序，為求程序之便捷，乃附帶於刑事訴訟程
    序，一併審理及判決；申言之，在刑事訴訟中，因有訴訟程
    序可資依附，是以隨時可以提起附帶民事訴訟；若在辯論終
    結後，已無訴訟可言，自不得再行提起附帶民事訴訟，「須
    待提起上訴後，案件繫屬於第二審時，始有訴訟程序可資依
    附，始得再行提起附帶民事訴訟」，前開刑事訟法第488條
    規定其故在此（臺灣高等法院暨所屬法院92年法律座談會刑
    事類提案第35號審查意見參照）。又法院認為原告之訴不合
    法或無理由者，應以判決駁回之，刑事訴訟法第502條第1項
    亦有明文。
四、經查，本院110年度易字第791號被告何紅霓詐欺案件，業於
    民國110年12月3日言詞辯論終結，並定於110年12月28日上
    午9時29分宣判，有本院審判筆錄在卷可佐，惟原告於第一
    審言詞辯論終結後之111年1月18日始具狀向本院提起本件刑
    事附帶民事訴訟，此有「刑事附帶民事訴訟起訴狀」上所蓋
    之本院收發室收件戳章為憑，可見原告提起本件刑事附帶民
    事訴訟係在第一審辯論終結及宣示判決後，揆諸前揭法條規
    定，本件原告提起之刑事附帶民事訴訟為不合法，應予駁回
    。
五、本件本院所為此程序性駁回判決，並無礙於原告循民事訴訟
    途徑主張權利，是原告仍得依法另行提起民事訴訟，或於本
    件刑事案件合法上訴第二審後，再行向該第二審法院提起刑
    事附帶民事訴訟，併予敘明。
據上論斷，應依刑事訴訟法第488條、第502條第1項，判決如主
文。
中　　華　　民　　國　　111 　年　　1 　　月　　28　　日
　　　　　　　　　刑事第三庭    審判長法　官  劉麗瑛
                                      法　官  簡志宇
                                      法　官  吳孟潔
以上正本證明與原本無異。
如不服本判決應於收受送達後20日內向本院提出上訴書狀，並應
敘述具體理由；其未敘述上訴理由者，應於上訴期間屆滿後20日
內向本院補提理由書（均須按他造當事人之人數附繕本）「切勿
逕送上級法院」。
                                      書記官  林育蘋
中　　華　　民　　國　　111 　年　　2 　　月　　7 　　日